---
output:
  html_notebook:
    toc: yes
  html_document:
    toc: yes
  pdf_document:
    includes:
      in_header: header.tex
    latex_engine: xelatex
    toc: yes
  word_document:
    toc: yes
---

# R语言基本运算
***

在这一章里面，我们将介绍一些简单的R软件运算，包括基本数字运算、向量运算与统计运算，让读者们对R软件的基本计算功能先有一个初步的印象。

## 简单的数字与字符串运算
R软件的简单运算是通过程序语言通用的运算符符号来完成的。
```{r}
1+1
1*3.4
1/2
1%/%2
```

余数（modulus)：
```{r}
5 %% 2
```

三角函数运算：
```{r}
cos(1.0)
```
幂次计算:
```{r}
2 ^ 0.5
sqrt(2)
```
科学计数符号：
```{r}
x = 1.2e-5
x * 10000
```

逻辑运算会产生逻辑向量：
```{r}
x = c(1,2,3,4,5)
x>3
```

## 解方程
使用uniroot()函数可以解一元n次方程，还有二元一次方程
### 一元一次方程
```{r}
f1<-function(x,a,b) a*x+b
a<-5;b<-12
result<-uniroot(f1,c(-10,10),a=a,b=b,tol = 0.0001)
result$root
```
### 一元二次方程
```{r}
f2<-function(x,a,b,c) a*x^2+b*x+c
a<-1;b<-5;c<-6
result<-uniroot(f2,c(-4,-3),a=a,b=b,c=c,tol = 0.0001)
result$root
```
### 二元一次方程组（矩阵求解）
```{r}
lf<-matrix(c(3,5,1,2),nrow = 2,byrow = TRUE)
rf<-matrix(c(4,1),nrow = 2)
result<-solve(lf,rf)
result
```


## 有序数列：规则性的数字集合
在R软件中，如果想要构建规则性的数字或向量，可以使用以下函数：

  - sequence（有序数列）运算符
  - seq（起始值，结束值，by：递增值）：sequence函数，例如，seq（5）会产生（1，2，3，4， 5）。若加上length：k ,则会产生k个等距数据
  - rep ()函数
```{r}
1:9
x = 1:9
x
1.5:10
c(1.5:10,11)
prod(1:8)
```
```{r}
seq(1,5)
seq(1,5,by=0.5)
seq(1,5,length = 7)
```

```{r}
rep(10,5)
rep(c("A","B","C","D"),2)
rep(1:4,times = 3,each =2)
rep(1:4,each =2,length = 12)
matrix(rep(0,16),nrow = 4)
```
```{r}
matrix(rep(0,16),nrow = 4)
matrix(0,nrow = 4,ncol = 4)
```

## 基本向量运算
以下函数可用于vector变量：

* length：向量中的元素个数
* sum：向量中所有元素求和
* prod：向量中所有元素求积
* cumsum、cumprod：累积相加和累积相乘
* sort：向量中的元素排序
* rank：显示元素排序后的“排序顺位”，输出为向量

```{r}
x=c(1,2.0,3);x
(x=c(1.0,2.3,3))
```
```{r}
x = c(1,2,3)
x + 1
x - 1.2
x * 2
x * x
```
```{r}
y = c(4,5,6,7)
x * y
```

```{r}
x = c(1,2,3,4)
y = c(5,6,7,8)
y / x
y - x
x ^ y
cos(x*pi)+cos(y*pi)
```
```{r}
s = c(1,2,3,4,5,6)
length(s)
sum(s)
prod(s)
cumsum(s)
```

```{r}
x = c(1,2,3,4)
y = c(5,6,7)
z = c(x,y)
z
```

## 向量的指标用法
一个向量x的第i个元素可以用x[i]表示。
```{r}
x = c(11,12,13)
x[2]
x[4]
x[c(1,3)]
x[1:3]
y = x[1:2]
y
```

## 基本统计计算

* mean：期望（平均值）
* var：样本方差
* sd：样本标准差

```{r}
x = c(11,12,13)
mean(x)
max(x)
min(x)
var(x)
sd(x)
sum(x)
```
也可以不使用sd函数，而是用自定义函数计算标准差：
```{r}
my.sd <- function(y)
{
  n=length(y)
  s=sqrt((sum(y^2)-n*mean(y)^2)/(n-1))
  return(s)
}
my.sd(x)
```

模拟100个人的身高体重数据(正态分布)
```{r}
weight =rnorm(100,55,5)
height = rnorm(100,165,5)
plot(weight,height)
summary(lm(height~weight))
```

##数据对象
```{r}
x <- seq(0,1,by = 0.2)
y <- seq(0,1,by = 0.2)
y[4]
x[3]
1 - x[3]
y[4] > 1 - x[3]
```

###向量
1. 向量赋值
```{r}
x <- c(1,3,5,7,9)
x
v <- paste("x",1:5,sep="")
v
```

2. 向量运算
```{r}
x <- c(1,3,5,7,9)
y <- c(2,4,6,8,10)
x * y
x %*% y
```

3. 生成有规则序列
```{r}
(t <- 1:10)
(r <- 5:1)
2 * 1:5
seq(1,10,2)
seq(1,by = 2,length = 10)
```

4. 向量常见函数
```{r}
x <- c(1,3,5,7,9)
length(x)
y <- c(2,6,3,7,5)
sort(y)
rev(y)
append(y,10:15,after = 3)
sum(x)
max(y)
```

5. 向量索引
```{r}
x <- c(1,3,5,7,9)
x[2]
x[c(1,3)] <- c(9,11)
x
x[x < 9]
y <- 1:10
y[-(1:5)]
```

###矩阵
```{r}
matrix(1:12,nrow = 4,ncol = 3)
matrix(1:12,nrow = 4,ncol = 3,byrow = T)
(A <- matrix(1:12,nrow = 3,ncol = 4))
t(A)
A * A
A %*% t(A)
diag(A)
diag(diag(A))
diag(3)
(B <- matrix(rnorm(16),4,4))
solve(B)
(B.eigen <- eigen(B,symmetric = T))
svd(B)
dim(A)
nrow(B)
det(B)
A[row(A) < col(A)] = 0
A
apply(A,1,sum)
apply(A,2,mean)
```

###数组
矩阵只能是2维的，数组是多维的。一维数组就是向量，二维数组就是矩阵。
```{r}
(xx <- array(1:24,c(3,4,2)))
xx[2,3,2]
xx[2,1:3,2]
dim(xx)
```
数组的运算和矩阵类似。

###因子
```{r}
y <- c("male","female","female","male","female","male","male")
(f <- factor(y))
levels(f)
```

###列表
如果一个数据对象需要包含不同的数据类型，则可以采用列表（List）
```{r}
x <- c(1,1,2,2,3,3,3)
y <- c("male","female","female","male","female","male","male")
z <- c(80,85,92,76,61,95,83)
(stu <- list(class = x, sex = y, score = z))
stu[[3]]
stu$sex
```

###数据框
数据框（data frame）是一种矩阵形式的数据，但各列可以是不同类型的数据，可以看做是矩阵的推广，类似于关系数据库的形式。
```{r}
(student <- data.frame(class = x, sex = y, score = z))
row.names(student) <- c("zhao","qian","sun","li","zhou","wu","zhen")
student
student[,"score"]
student[,2]
student$score
student[["class"]]
student[[3]]
```
数据框绑定attach函数
```{r}
#score
#Error: object 'score' not found
attach(student)
score
detach()
#score
#Error: object 'score' not found
```
