---
output:
  html_notebook:
    toc: yes
  html_document:
    toc: yes
  pdf_document:
    includes:
      in_header: header.tex
    latex_engine: xelatex
    toc: yes
  word_document:
    toc: yes
---

# R语言统计基础
***

## 随机变量
```{r}
n <- sample(1:5,size = 100,replace = T,prob = c(0.1,0.1,0.3,0.3,0.2))
table(n)
table(n)/100

```

## 沪深300收益率数据
```{r}
HSRet300 <- read.csv("return300.csv",header = T)
head(HSRet300)
library(car)
densityPlot(HSRet300$return)
plot(ecdf(HSRet300$return))
```

## 二项分布随机数
```{r}
rbinom(20,100,0.5)  
rbinom(3,10,0.5)  
dbinom(20,100,0.5)
dd <- dbinom(0:20,100,0.5)
dd
sum(dd)
pbinom(20,100,0.5)
```

## 正态分布
```{r}
Norm<-rnorm(5)
Norm
dnorm(Norm)
pnorm(Norm)
HSRet300<-read.csv("return300.csv",header=T)
m=mean(HSRet300$return)
variance=var(HSRet300$return)
m
variance
qnorm(p=0.05,mean=m,sd=sqrt(variance))
```
##因子
```{r}
y <- c("A","B","A","B","B","B","A","B","B","A")
y
(f <- factor(y))
levels(f)
```

#探索性数据分析
也成为描述性统计分析，是通过分析数据集以决定选择哪种方法适合统计推断的过程，例如是否服从正态分布等。

##探索性数据分析的主要工具
主要的图形表示工具如下： 

* 条图（BarPlot）   
* 直方图（Hist）    
* 箱型图（BoxPlot）  
* 正态概率图（Qqnorm）  
例如：随机抽样24人的数学和统计课程成绩，存入文本文件mathstat.txt文件。
```{r}
MS=read.table("mathstat.txt",header = T)
head(MS)
dim(MS)
```
应用茎叶图对数学和统计成绩做初步认识：
```{r}
stem(MS$math)
stem(MS$stat)
```
将常用图形函数整合到函数EDA中：
```{r}
EDA <- function (x)
  { 
    par(mfrow=c(2,2))              #four
    hist(x)                        #hist 
    dotchart(x)                    #dotchart
    boxplot(x,horizontal=T)        #boxplot
    qqnorm(x);qqline(x)            #qqnorm
    par(mfrow=c(1,1))              #restore single
  }
```

用上述函数分析数学和统计成绩：
```{r}
EDA(MS$math)
EDA(MS$stat)
```

##单变量数据分析
分类频数表（Table）：例如，关于是否抽烟的调查
```{r}
x <- c("yes","no","no","yes","yes","yes","no","no","yes")
table(x)
x
```
条图（barplot）：高度可以是频数或频率，应该先对数据分组。例如，对饮酒类型的调查，按红酒（1）、白酒（2）、黄酒（3）、啤酒（4）分成四类，调查数据如下：
```{r}
drink <- c(3,4,1,1,3,4,3,3,1,3,2,1,2,1,2,3,2,3,1,1,1,1,4,3,1)
barplot(drink)
barplot(table(drink))
```
第一个图其实没有意义。
饼图（Pie）
```{r}
pie(table(drink))
```
将默认分类改成文字
```{r}
drink.count <- table(drink)
names(drink.count) <- c("red","white","yellow","beer")
pie(drink.count)
```

集中趋势和离散程度：均值、方差、分位数等。
```{r}
salary=c(2000,2100,2200,2300,2350,2450,2500 ,2700,2900,2850,3500,3800,2600,
         3000,3300,3200,4000,3100,4200)
mean(salary)
median(salary)
var(salary)
sd(salary)
fivenum(salary)
summary(salary)
```

##双变量数据分析
二维表：例如，调查关于学生是否抽烟与每天学习时间的问题。
```{r}
smoke=c("Y","N","N","Y","N","Y","Y","Y","N","Y")
study=c("<5h","5-10h","5-10h",">10h",">10h","<5h","5-10h","<5h",">10h","5-10h")
table(smoke,study)
```
计算比例：
```{r}
tab=table(smoke,study)
prop.table(tab,1)
prop.table(tab,2)
prop.table(tab)
```

复式条图：
```{r}
par(mfrow=c(1,3))
barplot(table(smoke,study))     
barplot(table(study,smoke))     
barplot(table(study,smoke),beside=T,legend.text=c("<5h","5-10h",">10"))
par(mfrow=c(1,1))
```

散点图：例如，财政收入和税收数据按年统计的结果
```{r}
revenue <- read.table("revenue.txt",header = T)
revenue
plot(revenue$x,revenue$y)
abline(lm(revenue$y~revenue$x))
```

相关系数：
```{r}
cor(revenue$x,revenue$y)
cor(revenue$y,revenue$x)
```

##多变量数据分析
多维列联表：以MASS包中的Cars93数据为例进行分析
```{r}
library(MASS)
data(Cars93)
dim(Cars93)
attach(Cars93)
names(Cars93)
```
一共27个变量，93行数据。
把价格Price按照（0,12）、（12,20），（20，最大值）分成经济型、普通型、奢侈型；把MPGhighway分成费油型、普通型、省油型。用cut函数分组：
```{r}
price=cut(Price,c(0,12,20,max(Price)))    
table(price)
levels(price)=c("cheap","okay","expensive")
table(price)
mpg=cut(MPG.highway,c(0,20,30,max(MPG.highway)))
table(mpg)
levels(mpg)=c("gas guzzler","oky","miser")
table(mpg)
```
作price和type的二维表以及price、type和mpg的三位表：
```{r}
table(Type)
table(price,Type)
table(price,mpg)
table(price,Type,mpg)
```
复式条形图：
```{r}
par(mfrow=c(1,2))
barplot(table(price,Type))
barplot(table(price,Type),beside=T)

barplot(table(Type,price))
barplot(table(Type,price),beside=T)
par(mfrow=c(1,1))
```

矩阵式散点图：考察三个或三个以上变量间关系时，绘制矩阵散点图可以快速发现多个变量间的主要相关性,以数据集iris（鸢尾花）为例。函数pairs（）
```{r}
pairs(iris)
```

