---
title: "R Map"
output:
  pdf_document:
    includes:
      in_header: header.tex
    latex_engine: xelatex
    toc: yes
  html_notebook: null
---

# 基于百度地图的迁徙分析
REmap是一个基于Echarts2.0 http://echarts.baidu.com 的一个R包。主要的目的是为广大数据玩家提供一个简便的，可交互的地图数据可视化工具。目前托管在github，https://github.com/lchiffon/REmap

## REmap包的安装
```{r}
library(devtools)
install_github('lchiffon/REmap')
```
REmap目前更新到V0.3，提供百度迁徙，分级统计，百度地图，热力图等功能的实现。

### 特性

- 使用Echarts2.0封包，地图绘制使用的是SVG图形
- 采用百度API来自动获取城市的经纬度数据
- 支持Windows！

## 获取经纬度
获取经纬度的函数是基于BaiduAPI的一个获取地理位置的功能。这个函数不仅是REmap下的一个功能，实际上，你也可以用它来抓取城市经纬度数据：

### 基本函数:

- get_city_coord 获取一个城市的经纬度
- get_geo_position 获取一个城市向量的经纬度

## 
```{r}
library(REmap)
city_vec = c("北京","Shanghai","广州")
get_city_coord("Shanghai")
get_geo_position (city_vec)
```

## 绘制迁徙地图

绘制地图使用的是主函数remap

remap(mapdata, title = "", subtitle = "", 
      theme =get_theme("Dark"))  
      
- mapdata 一个数据框对象，第一列为出发地点，第二列为到达地点
- title 标题
- subtitle 副标题
- theme 控制生成地图的颜色，具体将会在get_theme部分说明

```{r}
set.seed(125)
origin = rep("北京",10)
destination = c('上海','广州','大连','南宁','南昌',
                '拉萨','长春','包头','重庆','常州')
dat = data.frame(origin,destination)
out = remapB(dat,title = "REmap实例数据",subtitle = "theme:Dark")
plot(out)
```

该地图会写成一个html文件,保存在电脑里面,并通过浏览器打开该文件.以下的方式都可以看到这个地图
```{r}
## Method 1
remap(dat,title = "REmap实例数据",subtitle = "theme:Dark")

## Method 2 
out = remap(dat,title = "REmap实例数据",subtitle = "theme:Dark")
out

## Method 3
plot(out)
```

```{r}
p = remapB(markLineData = demoC)
p
```

## 百度地图包的使用
```{r}
install_github('badbye/baidumap')
```


```{r}
library(baidumap)
## 获取数据
barbeque = getPlace('烧烤', '深圳')
## 准备数据
barbeque$tooltip = paste(barbeque$name,
                                 barbeque$address,
                                 barbeque$telephone,sep = "<br/>")
geodata = data.frame(barbeque$lon,
                            barbeque$lat,
                            barbeque$name)
## 绘制数据
remapB(center = get_city_coord("深圳职业技术学院东校区"),
         zoom = 15,
         markPointData = barbeque,
         geoData = geodata,
         markPointTheme = markPointControl(effect = F,symbol = "pin",
                                                     symbolSize = 7,
                                                     color="red"),
         title="深圳烧烤分布")
```

```{r}
## 获取线路
library(baidumap)
df = getRoute('深圳大学-北门', '深圳职业技术学院东区',region="深圳")
## 准备数据
df$label = paste("Point",1:dim(df)[1])
markLinedata = data.frame(origin = df$label[-dim(df)[1]],
                                  destination = df$label[-1])
## 绘制地图
remapB(center = get_city_coord("深圳"),
         zoom = 13,
         markLineData = markLinedata,geoData = df,
         markLineTheme = markLineControl(smoothness = 0,
                                                  effect = T,
                                                  symbolSize = c(0,0)))
```

