---
title: "R Cluster DataAnalysis"
output: html_notebook
---

# 聚类分析：对鸢尾花数据集进行简单分析和聚类
## 第一步：对数据集进行初步统计分析
检查数据的维度
```{r}
dim(iris)
```

显示数据集中的列名
```{r}
names(iris)
```

显示数据集的内部结构
```{r}
str(iris)
```
查看数据集的前五项数据情况
```{r}
iris[1:5,]
```

显示数据集中每个变量的分布情况
```{r}
summary(iris)
```
显示iris数据集列Species中各个值出现频次
```{r}
table(iris$Species)
```

根据列Species画出饼图
```{r}
pie(table(iris$Species))
```

算出列Sepal.Length和Petal.Length的相关系数， 从结果看这两个值是强相关。
```{r}
cor(iris$Sepal.Length, iris$Petal.Length)
```

画出列iris$Sepal.Length分布柱状图
```{r}
hist(iris$Sepal.Length)
```
画出列iris$Sepal.Length的密度函数图
```{r}
plot(density(iris$Sepal.Length))
```

画出列iris$Sepal.Length和iris$Sepal.Width的散点图 
```{r}
plot(iris$Sepal.Length, iris$Sepal.Width)
```

绘出矩阵各列的散布图
```{r}
pairs(iris)
```

## 第二步：使用knn包进行Kmean聚类分析
将数据集进行备份，将列newiris$Species置为空，将此数据集作为测试数据集
```{r}
newiris <- iris
newiris$Species <- NULL
```

在数据集newiris上运行Kmean聚类分析， 将聚类结果保存在kc中。在kmean函数中，将需要生成聚类数设置为3
```{r}
(kc <- kmeans(newiris, 3)) 
```

创建一个连续表,在三个聚类中分别统计各种花出现的次数
```{r}
table(iris$Species, kc$cluster)
```

根据最后的聚类结果画出散点图，数据为结果集中的列"Sepal.Length"和"Sepal.Width"，颜色为用1，2，3表示的缺省颜色。在图上标出每个聚类的中心点
```{r}
plot(newiris[c("Sepal.Length", "Sepal.Width")], col = kc$cluster)
points(kc$centers[,c("Sepal.Length", "Sepal.Width")], col = 1:3, pch = 8, cex=2)
```


